臺灣臺中地方法院刑事裁定
111年度聲字第1107號
聲  請  人  臺灣臺中地方檢察署檢察官
受  刑  人  何翊翎



上列聲請人因受刑人數罪併罰有二裁判以上，聲請定其應執行之
刑（111年度執聲字第801號），本院裁定如下：
    主    文
何翊翎犯如附表所示各罪所處之刑，有期徒刑部分應執行有期徒
刑肆年。
    理    由
一、聲請意旨略以：受刑人何翊翎犯如附表所示之罪，先後判決
    確定如附表，爰依刑事訴訟法第477條第1項、刑法第53條及
    第51條第5款規定，聲請定應執行之刑等語。
二、裁判確定前犯數罪者，併合處罰之。但有下列情形之一者，
    不在此限：一、得易科罰金之罪與不得易科罰金之罪。二、
    得易科罰金之罪與不得易服社會勞動之罪。三、得易服社會
    勞動之罪與不得易科罰金之罪。四、得易服社會勞動之罪與
    不得易服社會勞動之罪。前項但書情形，受刑人請求檢察官
    聲請定應執行刑者，依第51條規定定之，刑法第50條定有明
    文。又數罪併罰而分別宣告其罪之刑，宣告多數有期徒刑者
    ，於各刑中之最長期以上，各刑合併之刑期以下，定其應執
    行之刑期，但不得逾30年，刑法第51條第5 款亦有明文。又
    刑事訴訟法第370條第2項、第3項，已針對第二審上訴案件
    之定應執行之刑，明定有不利益變更禁止原則之適用；而分
    屬不同案件之數罪併罰，倘一裁判宣告數罪之刑，曾經定其
    執行刑，再與其他裁判宣告之刑定其執行刑時，在法理上亦
    應同受此原則之拘束。故另定之執行刑，其裁量所定之刑期
    ，自不得重於前定之執行刑加計後裁判宣告之刑之總和，否
    則即屬違背法令（最高法院104年度台非字第127號判決意旨
    參照）。
三、查受刑人何翊翎先後於：㈠民國107年5月2日至107年6月18日
    ，因詐欺案件，經臺灣臺北地方法院以108年度審易字第189
    6號判決判處有期徒刑1年4月，受刑人不服提起上訴，經臺
    灣高等法院於109年7月29日以109年度上易字第394號判決判
    處有期徒刑1年3月確定（如附表編號1所示）；㈡又分別於10
    8年2月26日、108年3月1日犯詐欺罪、偽造文書罪，經本院
    於110年10月27日以110年度易緝字第41號判決判處有期徒刑
    4月、3月，如易科罰金，以新臺幣1仟元折算1日，應執行有
    期徒刑6月，如易科罰金，以新臺幣1仟元折算1日確定（如
    附表編號2、3所示）；㈢另於①108年4月17日、②同年6月3日
    分別犯輸入禁藥罪、③108年5月間某日犯行使變造公文書、④
    108年4、5月間某日、⑤同年7月25日、⑥108年4月15日分別犯
    販賣禁藥罪、⑦108年6月13日犯一般洗錢罪，經本院於111年
    1月13日以110年度醫訴字第6號判決①、②均判處期徒刑6月、
    ③判處有期徒刑1年2月、④判處有期徒刑6月、⑤、⑥均判處有
    期徒刑5月、⑦判處有期徒刑6月，併科罰金新臺幣1萬元，罰
    金如易服勞役，以新臺幣1仟元折算1日確定（即附表編號4
    至7所示）；又前開㈠、㈡二案，復經本院以111年度聲字第46
    1號裁定定應執行有期徒刑1年6月確定等情，有上開判決書
    、裁定、臺灣高等法院被告前案紀錄表各1 份在卷可稽。而
    本件受刑人所犯如附表編號2、3所示得易科罰金及易服社會
    勞動之罪、附表編號4、5、6所示不得易科罰金、得易服社
    會勞動之罪與附表編號1、7所示不得易科罰金及不易服社會
    勞動之罪，核屬刑法第50條第1項但書所示不得併合處罰之
    情形，然因受刑人就如附表所示各罪已請求檢察官聲請定應
    執行刑，此有受刑人於111年3月28日日所提出之「臺灣臺中
    地方檢察署刑法第50條第1項但書案件是否請求定應執行刑
    調查表」1紙附卷可稽，是檢察官聲請定其應執行之刑，經
    核與法律規定相符，爰依法定其應執行之刑。
四、次按數罪併罰之定應執行之刑，係出於刑罰經濟與責罰相當
    之考量，並非予以犯罪行為人或受刑人不當之利益，為一種
    特別的量刑過程，相較於刑法第57條所定科刑時應審酌之事
    項係對一般犯罪行為之裁量，定應執行刑之宣告，乃對犯罪
    行為人本身及所犯各罪之總檢視，除應考量行為人所犯數罪
    反應出之人格特性，並應權衡審酌行為人之責任與整體刑法
    目的，包含各別刑罰規範之目的、輕重罪間體系之平衡、整
    體犯罪非難評價、各行為彼此間之偶發性、與被告前科之關
    聯性、各行為所侵害法益之專屬性或同一性、數罪對法益侵
    害之加重效應、罪數所反映之被告人格特性與犯罪傾向、社
    會對特定犯罪例如一再殺人或販毒行為處罰之期待等因素，
    在量刑權之法律拘束性原則下，依刑法第51條第5 款之規定
    ，採限制加重原則，以宣告各刑中之最長期為下限，各刑合
    併之刑期為上限，但最長不得逾30年，資為量刑自由裁量權
    之外部界限，並應受法秩序理念規範之比例原則、平等原則
    、責罰相當原則、重複評價禁止原則等自由裁量權之內部抽
    象價值要求界限之支配，使以輕重得宜，罰當其責，俾符合
    法律授與裁量權之目的，以區別數罪併罰與單純數罪之不同
    ，兼顧刑罰衡平原則（最高法院96年度台上字第7583號、10
    0 年度台上字第21號判決意旨參照）。再者，法院於酌定執
    行刑時，不得違反刑法第51條之規定，並應體察法律規範之
    目的，謹守法律內部性界限，以達刑罰經濟及恤刑之目的。
    法院依刑法第51條第5 款定執行刑者，宜注意刑罰邊際效應
    隨刑期而遞減及行為人所生痛苦程度隨刑期而遞增之情形，
    並考量行為人復歸社會之可能性，妥適定執行刑。執行刑之
    酌定，並宜綜合考量行為人之人格及各罪間之關係；審酌各
    罪間之關係時，宜綜合考量數罪侵害法益之異同、對侵害法
    益之加重效應及時間、空間之密接程度，各罪間之獨立程度
    較高者，法院宜酌定較高之執行刑，但仍宜注意維持輕重罪
    間刑罰體系之平衡。
五、本院審酌受刑人所犯如附表所示之罪，就附表編號1、2所示
    ，均為侵害財產法益之犯罪，惟所侵害者係不同被害人之財
    產法益，乃係各自獨立之犯罪；另附表編號5、6則分別係犯
    輸入禁藥罪、販賣禁藥罪，此部分犯行時空相近，犯罪之手
    法與態樣具備類似性，惟受刑人乃係販賣禁藥予不同之對象
    ，為各自獨立之犯罪，且受刑人於同案所犯之罪（即附表編
    號5、6、7），係先後輸入禁藥，且為輸入禁藥進而行使變
    造公文書，再多次販賣禁藥，尤見其整體犯行之惡性嚴重，
    是以所定之執行刑自不宜從輕；復考量受刑人所犯附表編號
    1至7所示各罪反映出之人格特性，兼衡以刑罰規範目的、各
    罪關連、侵害法益、犯罪類型、犯罪情節、受刑人違反之嚴
    重性及各罪之行為態樣，暨前述各罪定應執行刑之外部界限
    （各宣告刑中刑期最長之有期徒刑1年3月以上，各刑合併之
    刑期即有期徒刑5年10月以下），及不利益變更禁止（編號1
    至3所示之罪前經定應執行有期徒刑1年6月，及加計編號4至
    7所示之罪之宣告刑，其總和為5年6月）等內部界限等一切
    情狀為整體評價，暨本院前已寄送定應執行刑詢問意見表予
    受刑人，請受刑人於收受後5日內表示意見，該意見調查表
    於111年4月16日送達法務部○○○○○○○○○執行，由受刑人親自
    簽名捺印收受，有本院送達證書在卷可查，然受刑人迄今尚
    未回覆其對應執行刑之意見等一切情狀，爰依法定其應執行
    之刑如主文所示。
六、末按數罪併罰中之一罪，依刑法規定得易科罰金者，若因與
    不得易科之他罪併合處罰結果而不得易科罰金時，原可易科
    部分所處之刑，自亦無庸為易科折算標準之記載（司法院釋
    字第144號、679號解釋意旨參照）。本案受刑人所犯如附表
    所示各罪，分屬得易科罰金之罪與不得易科罰金之罪，但因
    合併處罰之結果，本院於定其應執行之刑時，自無庸為易科
    罰金折算標準之記載，附此敘明。
七、依刑事訴訟法第477條第1項，刑法第53條、第51條第5款、
    第50條第2項，裁定如主文。
中　　華　　民　　國　　111 　年　　4 　　月　　27　　日
                  刑事第八庭    法  官  江文玉
上正本證明與原本無異。
如不服本裁定，應於送達後五日內，向本院提出抗告狀。
                                書記官  黃珮華
中　　華　　民　　國　　111 　年　　4 　　月　  27　日
【附表】
編   號  1 2 3 罪   名  詐欺 詐欺 偽造文書 宣告刑  有期徒刑1年3月 有期徒刑4月，如易科罰金新臺幣1仟元折算一日 有期徒刑3月，如易科罰金，以新臺幣1仟元折算一日。 犯罪日期  107年5月2日至107年6月18日 108年2月26日 108年3月1日 偵查(自訴)機關 年度案號  臺灣臺北地方檢察署108年度調偵字第1360號 臺灣臺中地方檢察署109年度調偵字第11號 臺灣臺中地方檢察署109年度調偵字第11號 最　後 事實審 法院 臺灣高等高院 臺灣臺中地方法院 臺灣臺中地方法院  案號 109年度上易字第394號 110年度易緝字第41號 110年度易緝字第41號  判決日期 109年7月29日 110年10月27日 110年10月27日 確　定 判　決 法院 臺灣高等法院 臺灣臺中地方法院 臺灣臺中地方法院  案號 109年度上易字第394號 110年度易緝字第41號 110年度易緝字第41號  確定日期 109年7月29日 110年11月23日 110年11月23日  備註   1.臺灣臺北地方檢察署109年度執字第5153號 2.編號1至3應執行有期徒刑1年6月 1.臺灣臺中地方檢察署111年度執字第323號 2.編號1至3應執行有期徒刑1年6月  1.臺灣臺中地方檢察署111年度執字第323號 2.編號1至3應執行有期徒刑1年6月 
編  號       4 5 6 罪　名  一般洗錢罪 ①②輸入禁藥罪 ③販賣禁藥罪 販賣禁藥罪 宣告刑  有期徒刑6月，併科罰金新臺幣1萬元 有期徒刑6月（共3罪） 有期徒刑5月（共2罪） 犯罪日期  108年6月13日（聲請書誤載為108年6月14日應予更正） ①108年4月17日 ②108年6月3日 ③108年4、5月間某日 ①108年7月25日 ②108年4月15日 偵查(自訴)機關 年度案號  臺灣臺中地方檢察署108年度偵字第28286號 臺灣臺中地方檢察署108年度偵字第28286號 臺灣臺中地方檢察署108年度偵字第28286號 最　後 事實審 法院 臺灣臺中地方法院 臺灣臺中地方法院 臺灣臺中地方法院  案號 110年度醫訴字第6號 110年度醫訴字第6號 110年度醫訴字第6號  判決日期 111年1月13日 111年1月13日 111年1月13日 確　定 判　決 法院 臺灣臺中地方法院 臺灣臺中地方法院 臺灣臺中地方法院  案號 110年度醫訴字第6號 110年度醫訴字第6號 110年度醫訴字第6號  確定日期 111年2月8日 111年2月8日 111年2月8日  備註   臺灣臺中地方檢察署111年度執字第3385號   
編　　號  7 (以下空白)  罪　　名  行使變造公文書罪   宣告刑  有期徒刑1年2月   犯罪日期  108年5月間某日   偵查(自訴)機關 年度案號  臺灣臺中地方檢察署108年度偵字第28286號   最　後 事實審 法院 臺灣臺中地方法院    案號 110年度醫訴字第6號    判決  日期 111年01月13日   確　定 判　決 法院 臺灣臺中地方法院    案號 110年度醫訴字第6號     確定  日期 111年02月08日    備註   臺灣臺中地方檢察署111年度執字第3385號